臺灣高等法院臺中分院刑事裁定　　　　　九十三年度抗字第五四四號
　　聲　請　人　甲○○
　　受 處 分人　乙　○
抗告人因受處分人聲請提審案件，對於臺灣臺中地方法院中華民國九十三年七月三十
一日裁定（九十三年度提字第三號），提起抗告，本院裁定如左：
    主      文
抗告駁回。
    理      由
一、本件聲請意旨略以：大陸地區人民乙○為聲請人之妻，自民國（下同）九十三年
    七月二十三日即遭台中市警察局第三分局，非法逮捕、拘禁，迄今仍留置中，然
    台中市警察局第三分局並未將逮捕、拘禁之原因，以書面告知本人及本人指定之
    親友，已超過一百九十六小時（即八日），查大陸地區人民乙○為聲請人之配偶
    ，來台依親，在台灣期間並未違反國家安全及社會安定，與台灣地區與大陸地區
    人民關係條例第十八條第一項第五款之情事不符，依同條例第四項規定，自不得
    強制遣送出境，爰依憲法第八條及提審法第一條、第二條之規定，聲請提審乙○
    云云。
二、原審以：按人民被法院以外之機關逮捕、拘禁時，其本人或他人得向逮捕拘禁地
    之地方法院聲請提審，提審法第一條定有明文。查本件受拘禁人係大陸地區人民
    ，因違反台灣地區與大陸地區人民關係條例第十條第二項之規定，而從事與許可
    不符之活動（即於卡拉ＯＫ店工作），於九十三年七月二十三日十六時三十分許
    ，在台中市○區○○路四一二號（千葉卡拉ＯＫ店）為警查獲，台中市警察局第
    三分局於訊問吳雪霞（另案移送台灣台中地方院檢察署）、林守賢（在場之顧客
    ）、甲○○、乙○後，以乙○已違反上開規定，依同條例第十八條第三項規定逕
    行強制出境等情，已據本院調取台中市警察局第三分局刑事偵查卷（中分三刑字
    第○九三○○一○八六一六號）核閱明確。按依，臺灣地區與大陸地區人民關係
    條例第十八條第一項第三款規定，進入臺灣地區之大陸地區人民，從事與許可目
    的不符之活動或工作者，治安機關得逕行強制出境。同條第二項並規定，前項大
    陸地區人民，於強制出境前，得暫予收容。本件受拘禁人乙○既經治安機關（即
台中市警察局第三分局）認有違反從事與許可不符之活動、工作之情事，已如前
    述，足徵乙○係為強制出境而暫予收容，並非被逮捕、拘禁之人，其情形與提審
    法第一條之規定不符，聲請人之聲請於法不合，為無理由，應予駁回。
三、抗告意旨如附件抗告狀。查本件受處分人係為強制出境而暫予收容，並非被逮捕
    拘禁之人，其情形與提審法第一條之規定不符，原裁定已敘述甚明，是抗告人之
    抗告為無理由，應予駁回。
據上論斷，應依刑事訴訟法第四百十二條，裁定如主文。
中      華      民      國      九十三     年     八      月   三十一   日
                                臺灣高等法院臺中分院刑事第十一庭
                                        審判長法  官  李  璋  鵬
                                              法  官  蕭  錦  鍾
                                              法  官  胡  森  田
右正本證明與原本無異。
不得抗告。
                                              書記官  林  振  甫
中      華      民      國      九十三     年     九      月     一     日
                  Ｉ
